臺灣新北地方法院刑事判決
110年度訴字第1252號
公  訴  人  臺灣新北地方檢察署檢察官
被      告  蘇正雄



上列被告因傷害等案件，經檢察官提起公訴（110年度偵字第209
91號、第25537號），本院判決如下：
    主      文
蘇正雄犯毀損他人物品罪，處拘役貳拾日，如易科罰金，以新臺
幣壹仟元折算壹日；又犯傷害罪，處拘役參拾日，如易科罰金，
以新臺幣壹仟元折算壹日。應執行拘役肆拾日，如易科罰金，以
新臺幣壹仟元折算壹日。
    事      實
一、蘇正雄（涉嫌傷害王宥富部分，另行審結）與林筠素不相識
    ，其於民國110年3月10日中午12時43分許，在新北市○○區○○
    街0號前，因不滿林筠停放之車牌號碼000-000號普通重型機
    車阻礙其通行，竟基於毀損他人物品之犯意，以牽引拖板車
    朝上開機車衝撞，使車輛倒地，上開機車之三角台（虎骨）
    、珠碗、中柱因而損壞，致令機車不堪使用，足以生損害於
    林筠。林筠見狀，趨前與蘇正雄理論。蘇正雄另基於傷害之
    單一犯意，接續以上開牽引拖板車朝林筠腿部撞擊2次，致
    其受有右側小腿挫瘀傷、右側踝部挫傷等傷害。
二、案經林筠訴由新北市政府警察局永和分局移請臺灣新北地方
    檢察署檢察官偵查起訴。
    理      由
一、證據能力部分
  ㈠供述證據
　　按被告以外之人於審判外之陳述，雖不符刑事訴訟法第159
    條之1 至第159 條之4 之規定，而經當事人於審判程序同意
    作為證據，法院審酌該言詞陳述或書面陳述作成時之情況，
    認為適當者，亦得為證據；當事人、代理人或辯護人於法院
    調查證據時，知有同法第159 條第1 項不得為證據之情形，
    而未於言詞辯論終結前聲明異議者，視為有前項之同意，同
    法第159 條之5 定有明文。查本案公訴人及被告蘇正雄於本
    院調查證據時，對於下列本院採為認定犯罪事實依據之各項
    供述證據之證據能力，均知有不得為證據之情形，俱未於本
    院言詞辯論終結前聲明異議。本院審酌該等證據之取得過程
    並無瑕疵，與本案待證事實間復具有相當之關聯性，以之為
    本案證據並無不當，應認均有證據能力，而得採為本案認定
    事實之基礎。
  ㈡非供述證據
　　本判決下列認定事實所引用之非供述證據，並無證據證明係
    公務員違背法定程序取得之證據，且與本案待證事實具有關
    聯性，當事人亦未爭執證據能力，自得為證據使用。
二、認定犯罪事實所憑之證據及理由：
    訊據被告於本院審理時，矢口否認有何毀損及傷害犯行，辯
    稱：影片中的人不是我，我當天沒有用推車撞告訴人林筠及
    她的機車，這個地方不是我擺攤的位置，且當日如果我有犯
    錯，員警應該叫我去作筆錄，當天就沒有叫我去，為何當天
    不叫我去作筆錄云云。經查：
  ㈠上開事實，業經證人即告訴人林筠於警詢及本院審理時證稱
    ：我於110年3月10日中午12時43分，在新北市○○區○○街0號
    前等餐，被告跟我說他要拿東西，我本來要移車讓他過，他
    罵我怎麼這麼慢，便以他的推車撞倒我的機車，又用推車撞
    我，第1次我有擋下來，第2次撞我時我來不及擋，他便直接
    以推車撞擊我的右側小腿等語明確（見偵卷第5頁至第7頁、
    本院卷第76頁至第80頁），且有現場監視錄影翻拍照片10張
    、告訴人之天主教永和耕莘醫院乙種診斷證明書及估價單各
    1紙可查（見偵卷第19頁至第27頁）。又本案發生過程，業
    經本院勘驗現場監視錄影光碟，其結果為：
　　⒈影片共29秒，行為人持藍色拖板車朝熊貓外送員（即告訴
      人）的機車後端撞擊，當時告訴人站立於機車左後方約2
      步之遙。告訴人伸手扶住機車外送箱。
　　⒉告訴人趨前與行為人爭執。
　　⒊告訴人退到影片外，畫面右側仍可看到告訴人，行為人（
      無法看到臉部特徵）推藍色拖板車，朝告訴人方向撞擊。
　　⒋告訴人的腳回步於畫面，告訴人走到畫面，行為人也走到
      畫面。
　　⒌行為人再持拖板車朝告訴人之腳部撞擊，告訴人用手將藍
      色拖板車拉起來等情，有本院111年2月15日審判筆錄所附
      勘驗結果足憑（見本院卷第78頁）。
  ㈡被告即為本案行為人
　　被告即為本案行為人乙情，業經證人林筠於警詢及本院審理
    時證稱：員警當天到場處理時，有留下雙方資料，我當天就
    知道被告的名字就是蘇正雄，我也有看到被告正面，因為他
    撞我，我有回頭跟他吵架，我確信傷害及毀損我車輛之人即
    為被告，包含他的長相、聲音、名字我都可以確認等語明確
    （見偵卷第7頁、本院卷第77頁至第79頁），且經證人即製
    作告訴人警詢筆錄之警員陳仕儀於本院審理時證稱：本案是
    告訴人事後到所內提告，我們有調閱監視器，當日巡邏員警
    也有留雙方當事人資料，才確認是被告，我作完告訴人筆錄
    隔天有去問被告，告訴被告糾紛的時間點，並用手機播放糾
    紛過程之監視器影片給被告看，被告承認有跟告訴人發生爭
    執，但沒有說有去撞倒或傷害等語（見本院卷第71頁、第72
    頁）；證人即到場處理之警員郭泰廷於本院審理時證稱：當
    時我執行巡邏勤務，接受勤務中心轉報現場發生糾紛，我到
    現場時，他們雙方已經隔開，告訴人跑來跟我說被告把她的
    機車弄倒，我就去問被告有沒有這件事，被告說對方要告就
    去告，就是他用的，被告很常在捷運站擺攤賣水果，我們很
    常接到報案，就要驅趕，因為他是常客，我們認得他，因為
    每天都看到他，我就跟他抄資料，所以我很確定是他沒有錯
    ，當時被告及告訴人的資料我都有抄，被告拿身分證給我，
    我就直接抄錄他的資料，回到派出所後，我把他們2人的資
    料打在回報110裡面，並跟陳仕儀交接等語甚詳（見本院卷
    第98頁至第104頁），足見被告即為本案行為人甚明。
  ㈢被告辯解不予採信之理由
　⒈被告辯稱監視錄影畫面模糊，無法辨識為其本人，案發當時
    其在對面做生意云云。然被告即為本案之行為人，業經認定
    如前，縱使現場監視錄影畫面模糊，然本案既經告訴人及到
    場處理之警員郭泰廷確認被告即為本案行為人，復經警員陳
    仕儀事後與被告確認，有於上開時地與告訴人發生糾紛，已
    足認被告即為本案之行為人。且查本案案發地點亦為被告擺
    攤位置乙情，亦經證人陳仕儀、郭泰廷於本院審理時證述明
    確（見本院卷第74頁、第101頁），警員陳仕儀、郭泰廷亦
    無誤認被告之虞，均已詳述如前，從而被告此節所辯，不足
    為有利被告之認定。
　⒉被告又質疑員警未於當日製作警詢筆錄云云。查本案案發後
    ，警員郭泰廷到場處理，確未於當日製作筆錄乙情，業經證
    人郭泰廷於本院審理時證述明確（見本院卷第100頁）。然
    證人郭泰廷於本院審理時亦稱：因為當時還不確定告訴人要
    不要提告，所以沒有請被告去作筆錄，被告那時候的態度很
    差，告訴人一開始有說覺得跑法院很麻煩，她說她要再想想
    看是否提告，我抄錄被告資料時，被告很大聲的說「隨便她
    ，她要去告就去告，好，到時候要作筆錄再來找我」告訴人
    應該有聽到等語（見本院卷第100頁、第103頁、第104頁）
    ，核與證人林筠於本院審理時證稱：當天我急著先取餐，警
    察說我可以先離開，之後再作筆錄，我拿完餐要返回機車停
    放處，被告還是在罵我，所以我才決定要驗傷，我原本想說
    如果經過時被告沒有罵我，我就不要驗傷，就算了，但是因
    為被告又罵我，所以我才決定去驗傷，並去警察局提告等語
    相符（見本院卷第78頁）。又證人陳仕儀於本院審理時亦證
    稱：本案是告訴人事後到所內提告，告訴人提告後，我有請
    被告來作筆錄，但是被告沒有過來等語甚明（見本院卷第71
    頁、第73頁）。是縱本案未經員警通知被告製作警詢筆錄，
    亦無礙其為行為人之認定。
　㈣綜上，被告上開所辯均不足採信，本案事證已臻明確，被告
    犯行均堪以認定，俱應依法論科。
三、論罪科刑：
  ㈠罪名
　　核被告所為，係犯刑法第354 條之毀損他人物品罪及同法第
    277 條第1 項之傷害罪。
  ㈡接續
　　被告在同一地點，密切接近之時間內，基於同一傷害告訴人
    之犯意，先後以牽引拖板車朝告訴人腿部撞擊，在時間差距
    上難以強行分開，在刑法評價上，應視為數個舉動之接續施
    行，合為包括之一行為予以評價，較為合理，應屬接續犯，
    而為包括之一罪。
  ㈢分論併罰
　　被告所犯上開2罪間，犯意各別，行為互殊，應予分論併罰
    。
  ㈣減輕
　　被告行為時為滿80歲之人，有其年籍資料在卷可查，爰依刑
    法第18條第3 項規定，均減輕其刑。
  ㈤量刑
　　爰以行為人之責任為基礎，審酌被告遇事不知理性處理，竟
    率爾損壞告訴人之機車，並傷害告訴人，所為實屬不該，並
    斟酌其犯罪之動機、目的、手段、素行、告訴人所受損害，
    且被告犯後否認犯行，並未賠償告訴人損失，又其於本院審
    理時自陳為國小肄業之智識程度，有結婚，已離婚，有小孩
    ，但小孩已過世，無人扶養其，現賣水果及領取老人年金維
    生，擺攤之收入不夠過生活等一切情狀，分別量處如主文所
    示之刑，並均諭知易科罰金之折算標準，且定其應執行刑並
    諭知易科罰金之折算標準。
四、沒收　
　　被告雖以牽引拖板車為本案犯行，然被告否認為本案行為人
    ，亦否認該牽引拖板車為其所有（見本院卷第57頁、第69頁
    ），本案復無證據證明該牽引拖板車為其所有，爰不為沒收
    之宣告。
據上論斷，應依刑事訴訟法第299 條第1 項前段，判決如主文。
本案經檢察官黃孟珊偵查起訴，檢察官張啟聰到庭執行職務。
中　　華　　民　　國　　111 　年　　4 　　月　　7 　　日
                  刑事第十庭  審判長法　官謝梨敏
　　　　　　　　　
　　　　　　　　　                  法  官謝茵絜
　　　　　　　　　
　　　　　　　　　                  法  官黃秀敏
上開正本證明與原本無異　　　　　　　　　
                  　　　　　　　　　書記官林蔚然
中　　華　　民　　國　　111 　年　　4 　　月　　7 　　日
附錄本案論罪科刑法條全文：
中華民國刑法第277 條
傷害人之身體或健康者，處五年以下有期徒刑、拘役或五十萬元
以下罰金。
犯前項之罪，因而致人於死者，處無期徒刑或七年以上有期徒刑
；致重傷者，處三年以上十年以下有期徒刑。

中華民國刑法第354條
毀棄、損壞前二條以外之他人之物或致令不堪用，足以生損害於
公眾或他人者，處二年以下有期徒刑、拘役或一萬五千元以下罰
金。